# 关于拟 IPO 公司股份支付的测算问题

提问人：codyni 时间：2019-07-25 10:06:52
求助陈版：
您好！
我目前在做一家拟 IPO企业，其中原股东打算向持股平台转股涉及到股份支付的情况，目前正在测算当期一次性计入费用和假设约定五年服务期限下两种情况下股份支付的金额，其中我在测算当期一次性计入费用时，我以转让基准日的每股净资产作为转让的每股价格和 8 倍市盈率作为企业公允价值计算当期一次性计入管理费用的金额；我想问的是如果在假设约定五年服务期限的情况下，同样我以 8 倍市盈率作为企业的公允价值，那么在确定转让的每股价格时是不是应该比第一种情况下（每股净资产）的每股转让价格更低一些更为合理，这个是否存在一定的定量的标准？是否有可参考的IPO 企业案例？@chenyiwei

回答人：chenyiwei
是否约定五年服务期限，属于股份支付可行权条件中的服务期限条件。服务期限条件不影响所授予的权益工具在授予日的公允价值，只影响对最终可行权的权益工具数量的估计。
所以，不论有无五年服务期限，本案例中对授予日权益工具公允价值的计量是一样的。